【裁判字號】    98,審簡上,262
【裁判日期】    981215
【裁判案由】    傷害
【裁判全文】
臺灣士林地方法院刑事判決           98年度審簡上字第262號
上  訴  人
即  被  告  甲○○
上列上訴人即被告因傷害案件，不服內湖簡易庭於中華民國98年
8 月28日所為98年度湖簡字第554 號第一審刑事簡易判決（聲請
簡易判決處刑案號：臺灣士林地方法院檢察署檢察官98年度偵字
第7632號），提起上訴，本院管轄第二審之合議庭判決如下：
    主  文
上訴駁回。
    事實及理由
一、本案經本院審理結果，認第一審判決以被告甲○○所為係犯
    刑法第277 條第1 項之傷害罪，累犯，量處有期徒刑3 月，
    並諭知如易科罰金以新臺幣（下同）1000元折算1 日，認事
    用法及量刑均無不當，應予維持。相關事實、證據及理由並
    引用第一審刑事簡易判決書及檢察官聲請簡易判決處刑書之
    記載（詳如附件），另補充：被告於本院準備程序及審理時
    之自白（參本院民國98年11月18日準備程序筆錄及12月1 日
    之審判筆錄第2 頁）。
二、上訴人即被告上訴意旨略以：伊因前之車禍致行動能力受阻
    ，目前工作收入無法負擔易科之罰金，原審量刑過重，請酌
    前情從輕量刑等語。
三、按刑之量定及緩刑之宣告，係實體法上賦予法院得為自由裁
    量之事項，倘其未有逾越法律所規定之範圍，或濫用其權限
    ，即不得任意指摘為違法（最高法院75年臺上字第7033號判
    例意旨參照）。原審業已審酌被告之前科紀錄，本件犯罪之
    動機，告訴人受傷之程度，暨其品性、生活狀況及智識程度
    等情，量處前開所示之刑，並未逾越法律規定之範圍。查被
    告犯後雖於偵查中坦承犯行，當庭向告訴人道歉，且願依和
    解內容賠償告訴人。惟被告因懷疑告訴人另對其提出恐嚇告
    訴，而不願意提出賠償，本院審酌被告為中壯年之男子，以
    粗藤條毆打告訴人年僅22歲之女子，致該粗藤條折斷成3 節
    ，堪認被告之行為確實暴戾，且僅因告訴人另就他案擬提告
    即不願賠償告訴人，足見被告犯後態度不佳，其前開暴戾之
    行為，實難原諒，且被告有如附件刑事簡易判決書事實及理
    由欄所載之前科紀錄亦不符合緩刑之要件，原審量處前開所
    示之刑，尚稱妥適，並無失出，難認有何明顯裁量逾越或濫
    用之違法情事，自應予維持。被告上訴意旨指摘原判決量刑
    過重而為上訴，實乏憑據，應予駁回。至於被告上訴指稱：
    目前工作收入無法負擔罰金，乃是本案確定後，刑罰執行時
    ，由執行檢察官斟酌個案情形考量後，是否准予改服社會勞
    動服務或服勞役之易刑處分所應考量事項，併此敘明。
四、據上論斷，應依刑事訴訟法第455 條之1 第1 項、第3 項、
    第368 條、第373 條，判決如主文。
五、本案經檢察官曾勁元到庭執行職務。
中    華    民    國    98    年    12    月    15     日
                  刑事第一庭審判長法  官  洪英花
                                  法  官  雷雯華
                                  法  官  王沛雷
以上正本證明與原本無異。
本件不得上訴。
                                  書記官  吳尚文
中    華    民    國    98    年    12    月    15     日


司法院資訊處製作；財團法人民間司法改革基金會備份。
